臺灣苗栗地方法院刑事判決　　　　　 100年度苗簡字第221號
聲　請　人　臺灣苗栗地方法院檢察署檢察官
被　　　告　許新正
　　　　　　　　 （現法務部矯正署臺中監獄苗栗分監執行中）
上列被告因詐欺案件，經檢察官聲請以簡易判決處刑（100年度
偵字第1311號），本院判決如下：
    主      文
許新正幫助犯詐欺取財罪，累犯，處有期徒刑肆月，如易科罰金
，以新臺幣壹仟元折算壹日。
    事實及理由
一、本件犯罪事實及證據均引用檢察官聲請簡易判決處刑書內容
    之記載（如附件）。
二、爰審酌被告犯罪之動機、目的、手段僅係提供帳戶存摺、提
    款卡及密碼，並非實際參與詐欺行為、交付之帳戶數量、被
    害人數及被害程度、犯後態度、生活狀況、智識程度等一切
    情狀，量處如主文所示之刑，併諭知易科罰金之折算標準。
三、應適用法條：
  （一）刑事訴訟法第449 條第1 項前段、第454 條第2 項。
  （二）刑法第339 條第1 項、第30條第1 項前段、第2 項、第
        55條、第47條第1 項、第41條第1 項前段。
  （三）刑法施行法第1 條之1 第1 項、第2 項前段。
四、如不服本判決，應於判決送達後10日內向本院提出上訴狀 (
    應附繕本)，上訴於本院合議庭。
中    華    民    國   100    年    3     月    23    日
                  苗栗簡易庭    法  官  周靜妮
以上正本證明與原本無異。
如不服本判決應於收受判決後10日內向本院提出上訴書狀，並應
應敘述具體理由。其未敘述上訴理由者，應於上訴期間屆滿後20
日內向本院補提理由書( 均須按他造當事人之人數附繕本) 「切
勿逕送上級法院」。告訴人或被害人如對本判決不服者，應具備
理由請求檢察官上訴，其上訴期間之計算係以檢察官收受判決正
本之日期為準。
                                書記官  巫  穎
中    華    民    國   100    年    3     月    23    日
附錄本判決論罪科刑法條全文：
中華民國刑法第339條
意圖為自己或第三人不法之所有，以詐術使人將本人或第三人之
物交付者，處5 年以下有期徒刑、拘役或科或併科1 千元以下罰
金。
以前項方法得財產上不法之利益或使第三人得之者，亦同。
前二項之未遂犯罰之。
中華民國刑法第30條
幫助他人實行犯罪行為者，為幫助犯。雖他人不知幫助之情者，
亦同。
幫助犯之處罰，得按正犯之刑減輕之。
附件：
臺灣苗栗地方法院檢察署檢察官聲請簡易判決處刑書
                                     100年度偵字第1311號
    被  告  許新正  男  38歲（民國○○年○○月○○日生）
                    國民身分證統一編號：Ｚ000000000號
                    住苗栗縣苗栗市○○里○鄰○○○路113巷130號
                    （另案於法務部矯正署臺中監獄苗栗分監
                      執行中）
上列被告因詐欺案件，業經偵查終結，認為宜以簡易判決處刑，
茲將犯罪事實及證據並所犯法條分敘如下：
一、許新正曾因贓物案件，經臺灣苗栗地方法院以93年度苗簡字
    第333號判決有期徒刑 4月確定，並於民國94年5月10日執行
    完畢。詎猶不知悛改，於98年10月間某不詳時日，見雜誌分
    類廣告刊登收購銀行存簿之分類廣告，而依一般社會生活之
    通常經驗，雖可預見金融機構帳戶係個人理財之重要工具，
    且關係個人財產、信用之表徵，而提供自己金融帳戶供他人
    使用常與財產犯罪密切相關，且他人取得非本人之存摺帳戶
    等資料之目的，可能因此供詐騙集團以詐術使他人將款項匯
    入後，再予提領運用，惟因缺錢花用，竟基於對於提供帳戶
    雖無引發他人萌生犯意之確信，但仍以縱若有人持以犯罪亦
    無違反其本意之幫助詐欺犯意，依循雜誌分類廣告上所刊載
    之聯絡電話，撥打予一姓名、年籍均不詳之成年男子，幾經
    雙方聯絡洽談後，許新正旋即於其後某日某時，在苗栗縣苗
    栗市○○道中山高速公路苗栗交流道」附近某處，將其不知
    情之前妻張馨方先前於97年12月19日所開立中華郵政股份有
    限公司五股中興路郵局（以下簡稱五股中興路郵局）帳號00
    000000000000號帳戶存摺及晶片金融卡（含密碼）等物，以
    新臺幣（下同） 5,000元之代價販賣予該成年男子。嗣該成
    年男子所屬某不詳詐騙集團成員於取得前揭五股中興路郵局
    帳號帳戶存摺及晶片金融卡（含密碼）後，隨即於98年11月
    9 日18時30分許，由該成員中之某不詳人士，以顯示來電號
    碼（02）00000000號之方式撥打電話予林楙然，佯稱係「三
    民書局網路書店」之客服人員，告以其先前購買書籍之付款
    方式，因作業疏失，而誤為設定每月分期付款，並行將由中
    華郵政股份有限公司人員處理後續事宜云云。其後，復由該
    成員中自稱中華郵政股份有限公司客服人員，以顯示來電號
    碼（04）00000000號之方式撥打電話予林楙然，要求林楙然
    前往郵局自動櫃員機前操作，並提供上開張馨方所開立之五
    股中興路郵局帳號帳戶以供匯款，致使林楙然不疑有詐，因
    之陷於錯誤，應該不詳人士之要求，於98年11月 9日18時40
    分許，前往址設臺中市○○區○○路477之 3號「7─ELEVEN
    」便利商店內附設之銀行自動櫃員機前，以跨行轉帳之方式
    ，將其所開立霧峰郵局帳號00000000000000號帳戶內之 1萬
    938 元，匯款至前揭張馨方之帳號帳戶內，嗣後該等款項旋
    即於同日遭致提領一空。後因林楙然驚覺事態有異，始得知
    受騙上當，並經報警處理後，而循線查悉許新正販賣張馨方
    所申辦之五股中興路郵局帳號帳戶存摺及晶片金融卡（含密
    碼）等物，並為某不詳詐騙集團成員訛詐他人匯款使用之情
    事。
二、案經林楙然告訴及南投縣政府警察局集集分局報告偵辦。
        證據並所犯法條
一、本案之證據清單臚列如下：
  (一)被告許新正99年12月15日及100年2月23日分別於警詢及本署
    偵訊時之自白─證明被告坦承自行持以販售其前妻張馨方所
    申設五股中興路郵局帳號00000000000000號帳戶存摺及晶片
    金融卡（含密碼）等物予一姓名、年籍均不詳之成年男子，
    並為該男子所屬某不詳詐騙集團成員使用等犯罪事實。
  (二)告訴人林楙然98年11月 9日於警詢中之指訴─證明如犯罪事
    實欄所載被詐騙後匯款之經過情節。
  (三)證人張馨方99年12月 8日於警詢時之證述─證明其因入監執
    行徒刑，而將所開立五股中興路郵局帳號00000000000000號
    帳戶存摺及晶片金融卡（含密碼）等物交付予被告，並未同
    意被告持以使用，且其係在警員前往製作筆錄後，始知悉告
    訴人遭某不詳詐騙集團成員訛詐匯款等情事。
  (四)郵政存簿儲金簿暨所附交易明細資料影本 1份─證明霧峰郵
    局帳號00000000000000號帳戶為告訴人所申辦並持以使用，
    其後並因遭詐騙而匯款至張馨方所開立之五股中興路郵局帳
    號帳戶等事實。
  (五)帳戶個資檢視單及郵政存簿儲金立帳申請書影本暨所附交易
    明細資料影本各 1份─證明五股中興路郵局帳號0000000000
    0000號帳戶係以證人張馨方之名義申辦，而告訴人因遭詐騙
    而匯款至前揭帳號帳戶內，嗣後並立即遭致提領一空，堪認
    被告持以販賣交付之上開帳號帳戶要係提供詐騙集團做為詐
    騙工具之用。
  (六)按金融帳戶為個人理財之工具，申請開設金融帳戶並無任何
    特殊之限制，一般民眾皆可以存入最低開戶金額之方式自由
    申請開戶，並得同時在不同金融機構申請多數存款帳戶使用
    ，乃眾所周知之事實。依一般人之社會生活經驗，倘係合法
    收入，本可自行向金融行庫開戶使用，而無向他人收取帳戶
    之必要。苟見陌生人不以自己名義申請開戶，反以其他方式
    向不特定人蒐集收購或借用他人之金融機構帳戶使用，衡情
    應能懷疑蒐集收購或借用帳戶之人，其目的在於犯罪。被告
    為成年人，應知人人皆可以自己名義開立存款帳戶，自無向
    他人提供自己帳戶之理，對於要求自己提供存摺之他人欲利
    用自己帳戶做為犯罪之用之事實，應有所認識，益徵被告於
    交付前揭張馨方所開立之五股中興路郵局帳號帳戶存摺及晶
    片金融卡（含密碼）等物之際，已可預見將被不法之徒用於
    犯罪贓款之匯入、流出，且不違反其本意，顯有幫助該詐騙
    集團利用上開帳號帳戶犯詐欺取財罪之不確定犯意甚明。
二、核被告所為，係犯刑法第339條第1項、第30條第 1項前段之
    幫助詐欺取財罪嫌，請依同法第30條第 2項之規定，按正犯
    之刑減輕之。又被告有如犯罪事實欄所述之論罪科刑與刑罰
    執行紀錄，有該案判決書、在監在押紀錄表及刑案資料查註
    紀錄表各1份等附卷可稽，其於有期徒刑執行完畢後，5年以
    內故意再犯本件有期徒刑以上之罪，請依刑法第47條第 1項
    之規定論以累犯，並加重其刑。
三、依刑事訴訟法第451條第1項聲請逕以簡易判決處刑。
    此  致
臺灣苗栗地方法院
中    華    民    國   100    年    2     月    24    日
                              檢 察 官  黃棋安
本件證明與原本無異
中    華    民    國   100    年    3     月    1     日
                              書 記 官  張穎文